臺灣新竹地方法院刑事判決　　　　　　　 96年度易字第424號
公　訴　人　臺灣新竹地方法院檢察署檢察官
被　　　告　辰○○
　　　　　　　　　　（另案在臺灣新竹監獄執行中）
上列被告因竊盜案件，經檢察官提起公訴（96年度偵字第3197號
），及追加起訴（96年度偵字第4034、4458號），本院依簡式審
判程序判決如下：
    主  文
辰○○犯如附表所示之罪，均累犯，各處如附表所示之宣告刑及
減得之刑。應執行有期徒刑貳年又貳月。並於刑之執行前，令入
勞動場所強制工作年。
    事  實
一、辰○○曾於民國92年間因違反毒品危害防制條例案件，經本
    院於92年8 月29日以92年度易字第425 號判處有期徒刑3 月
    ，於同年9 月15日確定，並於93年4 月8 日執行完畢，其猶
    不知悔改。
二、辰○○復分別均意圖為自己不法之所有，於下列時地，以下
    列之方式，先後為下列之犯行，而有犯罪習慣：
 1、於95年11月間某日中午12時許，在壬○○所經營位於新竹縣
    湖口鄉○○路462 號處之「元新菸酒商行」內，趁壬○○至
    店內後方整理物品不注意之際，且該商行因正值營業，門因
    此未關之機會，其即進入該商行，徒手竊取壬○○所有置放
    於櫃檯抽屜內之現金約新臺幣（下同）3、4000 元，得手後
    逃逸。
 2、於95年12月14日凌晨2 時許，在丙○○居住並兼經營位於新
    竹縣湖口鄉○○村○○路86號之外勞雜貨店處，趁丙○○在
    內睡覺而未看管之際，持其所有客觀上對人之生命、身體具
    有危險性，足以造成危害之一字起子1 支（未扣案），撬開
    該商店屋後之白鐵門後，毀越該白鐵門，而於夜間侵入該住
    宅（侵入住宅部分未據告訴），竊取抽屜內之電話儲值卡約
    100 張、1 萬餘元及泰幣13900 元，得手後逃逸。
 3、於95年12月31日凌晨1 時許，行經乙○○所經營位於新竹縣
    新豐鄉中崙村109 號處之「江洲便利商店」時，趁夜晚該店
    無人在內亦無人注意之際，徒手毀壞該處窗戶鐵條之安全設
    備，再攀爬踰越窗戶安全設備後侵入店內（毀損及侵入建築
    物部分均未據告訴），竊取乙○○所有置放於收銀機內之現
    金約1 萬元及抽屜內之數位相機1 部，得手後逃逸。
 4、於96年1 月中旬某日15至16時許，在巳○○位於新竹縣新豐
    鄉○○村○○街124 號住處內，趁該屋修繕無人看管，且亦
    無門之際，徒手侵入該屋（侵入住宅部分未據告訴），竊取
    不鏽鋼大、小盤2 個等物，得手後旋即變賣共得款1000元，
    並供己花用。
 5、於96年1 月中旬某日15至16時許，在卯○○位於新竹縣新豐
    鄉重興村21鄰新庄子4 號住處旁之倉庫內，趁無人注意之際
    ，徒手竊取白鐵桶1 個，得手後旋即變賣共得款5、600元，
    並供己花用。
 6、於96年2 月3 日5 時許，在新竹縣湖口鄉○○村○○路96號
    劉姊姊飯糰早餐店內，趁無人注意之際，徒手竊取甲○所有
    放置在櫃檯下方之皮包1 個，內有現金3 萬元、健保卡、提
    款卡及身分證各1 張、汽車鑰匙1 把、印章1 個及手機1 支
    等物，得手後旋即逃逸。
 7、於96年2 月3 日23時許，在新竹縣竹北市○○路439 號佳緹
    汽車商務旅館內，在完成消費欲離開之際，趁服務員未及注
    意，徒手竊取己○○放置在該旅館內務櫃之皮包1 個，內有
    現金1 萬元、信用卡、健保卡、提款卡及身分證各1 張，得
    手後旋即逃逸。
 8、於96年2 月10日17時許，在新竹縣新豐鄉瑞興村63號「瑞興
    國小」廚房旁，趁無人注意之際，徒手竊取瑞興國小所有之
    白鐵資源回收箱1 個，得手後逃逸。
 9、於96年2 月下旬某日16至17時許，在丁○○位於新竹縣湖口
    鄉○○村○○路○ 段428 巷36號住處旁之菜園，徒手竊取白
    鐵門1 個，得手後旋即變賣共得款7、800元，並供己花用。
10、於96年2 月下旬某日16至17時許，在癸○○位於新竹縣湖口
    鄉○○村○○路○ 段428 巷52弄43號住處前之菜園，徒手竊
    取白鐵架1 個及白鐵管3 支，得手後旋即變賣共得款1000元
    ，並供己花用。
11、於96年3 月1 日6 時許，在子○○位於新竹縣新豐鄉○○路
    2 號住處前，趁無人看管之際，徒手竊取子○○放置在門前
    之電焊銅線1 卷，得手後旋即變現共得款1800元，並供己花
    用。
12、於96年3 月中旬某日16、17時許，在新竹縣湖口鄉○○路200
    號「新湖國中」內，見廚房倉庫之窗戶已破損，乃趁無人注
    意之際，攀爬踰越窗戶之安全設備而進入倉庫內，徒手竊取
    新湖國中所有之白鐵餐盤及餐具30餘組，得手後逃逸。
13、於96年3 月中旬某日17時許，自戊○○所經營位於新竹縣湖
    口鄉○○路50號處之「龍宮旅社」消費完畢欲離開時，見2
    樓靠樓梯口之房間房門未上鎖，乃趁無人注意之際，進入該
    房內，徒手竊取戊○○所有之女用手錶2 只及現金約2、300
    元，得手後逃逸。
14、於96年3 月中旬某日14時許，在新竹縣湖口鄉○○街222 號
    「新湖國小」廚房旁，趁無人注意之際，徒手竊取新湖國小
    所有之水溝蓋2 片，得手後逃逸。
15、於96年3 月中旬某日13時許，在辛○○位於新竹縣湖口鄉○○街56號之住處旁，趁無人注意之際，徒手竊取辛○○所有
    之水溝蓋5 片，得手後逃逸。
16、於96年4 月7 日15時許，在新竹縣新豐鄉瑞興村16鄰347 號
    房屋後空地上之倉庫，趁無人注意之際，徒手竊取丑○○所
    有之金黃色鋁門窗5 個，得手後旋即變現共得款1000元，並
    供己花用。
17、於96年4 月8 日凌晨2 時許，在玖慧有限公司設於新竹縣新
    豐鄉新豐村16鄰347之1號倉庫內，趁夜晚無人在內看守之機
    會，攀爬踰越未上鎖之窗戶安全設備侵入公司倉庫內（毀損
    及侵入建築物部分未據告訴），竊取該公司所有白鐵材1 批
    （約40公斤）及銅1 批，得手後旋變現共得款4000元，並供
    己花用。
18、96年4 月9 日17時許，在陳金清位於新竹縣新豐鄉瑞興村16
    鄰347 號住處前，趁無人注意之際，徒手竊取白鐵螺絲1 箱
    ，得手後旋變現共得款2500元，並供己花用。
三、嗣辰○○於96年4 月13日15時許，在新竹市○○路路段因另
    涉竊盜案件（業經本院另案判決確定）而為警查獲。辰○○
    於為偵查機關之警方尚不知悉其所為前述18件竊盜犯行前，
    向警方供述其所為前揭18件竊盜犯行，因而自首而自願接受
    裁判。
四、案經新竹縣警察局移請及新竹縣警察局竹北分局報請臺灣新
    竹地方法院檢察署檢察官偵查起訴及追加起訴。
    理  由
一、本件被告辰○○所犯刑法第320 條、第321 條第1 項第1 款
    、第2 款及第3 款之加重竊盜罪，均非死刑、無期徒刑、最
    輕本刑為3 年以上有期徒刑之罪，被告於本院準備程序進行
    中，就被訴事實為有罪之陳述，經本院認合於刑事訴訟法第
    273 條之1 第1 項之規定，裁定進行簡式審判程序，合先敘
    明。
二、上開事實迭據被告辰○○之於歷次警詢、偵訊及本院行準備
    程序暨簡式審判程序中坦承不諱，核與被害人壬○○、丙○○、乙○○、巳○○、卯○○、劉姊姊飯糰早餐店老闆甲○
    、佳緹汽車商務旅館員工己○○、瑞興國小何啟  、丁○○
    、癸○○、子○○、新湖國中員工寅○○、戊○○、新湖國
    小員工張豔麗、辛○○、丑○○、玖慧有限公司員工庚○○
    及陳金清等人於警詢陳述情節相符，並有查訪照片22幀在卷
    可稽，足認被告自白與事實相符，本件事證明確，被告前述
    犯行堪以認定。
三、核被告辰○○所為如事實欄第二項第1、4至11、13至16及18
    部分，均係犯刑法第320 條第1 項之普通竊盜罪。次按刑法
    第321 條第1 項第2 款所謂「安全設備」，指門扇牆垣以外
    ，依通常觀念足認防盜之一切設備而言，住宅之窗戶具有防
    閑效果，自應認為係門扇牆垣以外之安全設備；又按十字起
    子質地堅硬且尖銳，客觀上對人之生命、身體足以構成威脅
    而可供兇器使用，核被告所為如事實欄第二項第2 部分，係
    犯刑法第321 條第1 項第1 款、第2 款、第3 款之加重竊盜
    罪；被告所為如事實欄第二項第3 、12、17部分，係犯刑法
    第321 條第1 項第2 款之加重竊盜罪。被告所犯上開14次普
    通竊盜犯行及4 次加重竊盜犯行，均犯意各別，且時空非屬
    密接，行為互殊，應分論併罰。又被告在偵查機關之警方尚
    不知悉其所為上揭所有竊盜犯行前，主動向承辦警員坦承行
    竊，並帶同警方前往行竊地點查訪，而願意接受裁判等情，
    業據被告於警詢及本院審理時供述在卷，且為新竹縣警察局
    竹北分局刑事案件報告書記載甚明，有報告書在卷足憑，被
    告對於尚未經警發覺之本案犯行主動坦承而願意接受裁判，
    乃符合自首要件，爰依刑法第62條前段之規定，減輕其刑。
    又被告前曾於92年間因違反毒品危害防制條例案件，經本院
    於92年8 月29日以92年度易字第425 號判處有期徒刑3 月，
    於同年9 月15日確定，並於93年4 月8 日執行完畢等情，有
    臺灣新竹地方法院檢察署刑案資料查註紀錄表及臺灣高等法
    院被告前案紀錄表各1 份在卷足按，其於5 年以內再犯本件
    有期徒刑以上之罪，為累犯，應依刑法第47條第1 項規定加
    重其刑，並依法先加後減之。爰審酌被告正值青年，不循正
    途謀財，竟思不勞而獲，或徒手行竊，或攜帶兇器於夜間毀
    越門扇或窗戶之安全設備而竊取他人所有財物，不尊重他人
    之財產權，行竊之手段、竊得財物之價值、所生危害、行竊
    次數，犯後坦承犯行態度尚稱良好等一切情狀，分別量處如
    附表所示之刑，並定其應執行刑，以示懲儆。
四、又查被告所犯上開之罪，犯罪時間均在96年4 月24日以前，
    核與中華民國九十六年罪犯減刑條例第2 條第1 項第3 款規
    定相符，應予減刑，爰依法減刑如附表所示之刑，並定其應
    執行之刑，以示懲儆。
五、查被告係72年6 月24日生，為年滿十八歲之人，有被告之年
    籍資料在卷可考。而被告前所犯本院96年度易字第309 號竊
    盜案件之犯罪時間為95年12月21日至96年4 月13日間，行竊
    次數為10次，本件竊盜案件之犯罪時間則為95年11月間至96
    年4 月9 日間，所犯竊盜次數為18次，足見被告於短短5 個
    月期間，所為竊盜案件為28件，被告雖供述：案發當時我係
    在家中和母親一起從事製作便當工作，每月約有5 至6 萬元
    之收入，後來是因受租車公司老闆催討，為了清償，方才行
    竊，當時老闆有要我簽下20萬元本票云云，然其並未提出任
    何證據資料以供調查證實其所辯上情為真，且觀其所辯內容
    ，果真被告於案發當時確實有和母親從事便當工作，且每月
    約有5 至6 萬元之收入等情，則其告知母親以便處理債務或
    以自己每月所得加以清償，亦足堪之，又何有因之必須行竊
    他人所有財物以供變賣清償？況且，依其在本案行竊時間不
    乏有中午用餐時間之12時許、13時許、14時許；晚上用餐時
    間之17時許；足見其是否真有從事製作便當工作，實不無所
    疑，而被告所竊取之物亦有餐盤、鐵桶、資源回收桶、鐵架
    、鐵管、電銲銅線、水溝蓋、鋁門窗、鐵絲及鐵材等非具有
    鉅額價值之物，變賣所得非多，亦難認真能應付被告所辯之
    租車公司老闆要其一次給付全額之債務催討，從而依被告行
    竊之時間、次數、方式及態樣，均足證被告確有犯罪之習慣
    ，爰依竊盜犯贓物犯保安處分條例第3 條第1 項、第4 條、
    第5 條第1 項前段規定，併宣告於刑之執行前，令入勞動場
    所強制工作3 年，以資矯正。
據上論斷，應依刑事訴訟法第273 條之1 第1 項、第299 條第1
項前段，刑法第320 條、第321條第1 項第1 款、第2 款、第3款
、第47條第1 項、第62條前段、第51條第5 款，刑法施行法第1
條之1 第1 項、第2 項前段，九十六年罪犯減刑條例第2 條第1
項第3 款、第7 條，竊盜犯贓物犯保安處分條例第3 條第1 項、
第4 條、第5 條第1 項前段，判決如主文。
本案經檢察官何若薇到庭執行職務。
中　　華　　民　　國　　96　　年　　11　　月　　30　　日
                  刑事第一庭     法　官　楊惠芬
以上正本證明與原本無異。
如不服本判決應於收受本判決後10日內向本院提出上訴書狀，上
訴書狀應敘述具體理由。上訴書狀未敘述上訴理由者，應於上訴
期間屆滿後20日內補提理由書狀於本院 (均須按他造當事人之人
數附繕本 )「切勿逕送上級法院」。
中　　華　　民　　國　　96　　年　　11　　月　　30　　日
                                 書記官  蔡玉嬌
附錄本院論罪科刑法條：
刑法第320 條第1 項：
意圖為自己或第三人不法之所有，而竊取他人之動產者，為竊盜
罪，處五年以下有期徒刑、拘役或五百元以下罰金。
刑法第321 條第1 項：
犯竊盜罪而有左列情形之一者，處六月以上、五年以下有期徒刑
：
  一  於夜間侵入住宅或有人居住之建築物、船艦或隱匿其內而
      犯之者。
  二  毀越門扇、牆垣或其他安全設備而犯之者。
  三  攜帶兇器而犯之者。
  四  結夥三人以上而犯之者。
  五  乘火災、水災或其他災害之際而犯之者。
  六  在車站或埠頭而犯之者。
附表：
┌──┬───────┬──────────┬────┐
│編號│犯  罪  事  實│所    處    之    刑│備    註│
├──┼───────┼──────────┼────┤
│一  │事實欄二、1   │辰○○竊盜，累犯，處│        │
│    │              │有期徒刑月，減為有│        │
│    │              │期徒刑壹月又拾伍日。│        │
│    │              │並於刑之執行前，令入│        │
│    │              │勞動場所強制工作年│        │
│    │              │。                  │        │
├──┼───────┼──────────┼────┤
│二  │事實欄二、2   │辰○○攜帶兇器毀越門│        │
│    │              │扇於夜間侵入住宅竊盜│        │
│    │              │，累犯，處有期徒刑捌│        │
│    │              │月，減為有期徒刑肆月│        │
│    │              │。並於刑之執行前，令│        │
│    │              │入勞動場所強制工作│        │
│    │              │年。                │        │
├──┼───────┼──────────┼────┤
│三  │事實欄二、3   │辰○○毀越安全設備竊│        │
│    │              │盜，累犯，處有期徒刑│        │
│    │              │柒月，減為有期徒刑│        │
│    │              │月又拾伍日。並於刑之│        │
│    │              │執行前，令入勞動場所│        │
│    │              │強制工作年。      │        │
├──┼───────┼──────────┼────┤
│四  │事實欄二、4   │辰○○竊盜，累犯，處│        │
│    │              │有期徒刑月，減為有│        │
│    │              │期徒刑壹月又拾伍日。│        │
│    │              │並於刑之執行前，令入│        │
│    │              │勞動場所強制工作年│        │
│    │              │。                  │        │
├──┼───────┼──────────┼────┤
│五  │事實欄二、5   │辰○○竊盜，累犯，處│        │
│    │              │有期徒刑月，減為有│        │
│    │              │期徒刑壹月又拾伍日。│        │
│    │              │並於刑之執行前，令入│        │
│    │              │勞動場所強制工作年│        │
│    │              │。                  │        │
├──┼───────┼──────────┼────┤
│六  │事實欄二、6   │辰○○竊盜，累犯，處│        │
│    │              │有期徒刑月，減為有│        │
│    │              │期徒刑壹月又拾伍日。│        │
│    │              │並於刑之執行前，令入│        │
│    │              │勞動場所強制工作年│        │
│    │              │。                  │        │
├──┼───────┼──────────┼────┤
│七  │事實欄二、7   │辰○○竊盜，累犯，處│        │
│    │              │有期徒刑月，減為有│        │
│    │              │期徒刑壹月又拾伍日。│        │
│    │              │並於刑之執行前，令入│        │
│    │              │勞動場所強制工作年│        │
│    │              │。                  │        │
├──┼───────┼──────────┼────┤
│八  │事實欄二、8   │辰○○竊盜，累犯，處│        │
│    │              │有期徒刑月，減為有│        │
│    │              │期徒刑壹月又拾伍日。│        │
│    │              │並於刑之執行前，令入│        │
│    │              │勞動場所強制工作年│        │
│    │              │。                  │        │
├──┼───────┼──────────┼────┤
│九  │事實欄二、9   │辰○○竊盜，累犯，處│        │
│    │              │有期徒刑月，減為有│        │
│    │              │期徒刑壹月又拾伍日。│        │
│    │              │並於刑之執行前，令入│        │
│    │              │勞動場所強制工作年│        │
│    │              │。                  │        │
├──┼───────┼──────────┼────┤
│十  │事實欄二、10  │辰○○竊盜，累犯，處│        │
│    │              │有期徒刑月，減為有│        │
│    │              │期徒刑壹月又拾伍日。│        │
│    │              │並於刑之執行前，令入│        │
│    │              │勞動場所強制工作年│        │
│    │              │。                  │        │
├──┼───────┼──────────┼────┤
│十一│事實欄二、11  │辰○○竊盜，累犯，處│        │
│    │              │有期徒刑月，減為有│        │
│    │              │期徒刑壹月又拾伍日。│        │
│    │              │並於刑之執行前，令入│        │
│    │              │勞動場所強制工作年│        │
│    │              │。                  │        │
├──┼───────┼──────────┼────┤
│十二│事實欄二、12  │辰○○踰越安全設備竊│        │
│    │              │盜，累犯，處有期徒刑│        │
│    │              │柒月，減為有期徒刑│        │
│    │              │月又拾伍日。並於刑之│        │
│    │              │執行前，令入勞動場所│        │
│    │              │強制工作年。      │        │
├──┼───────┼──────────┼────┤
│十三│事實欄二、13  │辰○○竊盜，累犯，處│        │
│    │              │有期徒刑月，減為有│        │
│    │              │期徒刑壹月又拾伍日。│        │
│    │              │並於刑之執行前，令入│        │
│    │              │勞動場所強制工作年│        │
│    │              │。                  │        │
├──┼───────┼──────────┼────┤
│十四│事實欄二、14  │辰○○竊盜，累犯，處│        │
│    │              │有期徒刑月，減為有│        │
│    │              │期刑壹月又拾伍日。並│        │
│    │              │於刑之執行前，令入勞│        │
│    │              │動場所強制工作年。│        │
├──┼───────┼──────────┼────┤
│十五│事實欄二、15  │辰○○竊盜，累犯，處│        │
│    │              │有期徒刑月，減為有│        │
│    │              │期刑壹月又拾伍日。並│        │
│    │              │於刑之執行前，令入勞│        │
│    │              │動場所強制工作年。│        │
├──┼───────┼──────────┼────┤
│十六│事實欄二、16  │辰○○竊盜，累犯，處│        │
│    │              │有期徒刑月，減為有│        │
│    │              │期刑壹月又拾伍日。並│        │
│    │              │於刑之執行前，令入勞│        │
│    │              │動場所強制工作年。│        │
├──┼───────┼──────────┼────┤
│十七│事實欄二、17  │辰○○踰越安全設備竊│        │
│    │              │盜，累犯，處有期徒刑│        │
│    │              │柒月，減為有期徒刑│        │
│    │              │月又拾伍日。並於刑之│        │
│    │              │執行前，令入勞動場所│        │
│    │              │強制工作年。      │        │
├──┼───────┼──────────┼────┤
│十八│事實欄二、18  │辰○○竊盜，累犯，處│        │
│    │              │有期徒刑月，減為有│        │
│    │              │期刑壹月又拾伍日。並│        │
│    │              │於刑之執行前，令入勞│        │
│    │              │動場所強制工作年。│        │
└──┴───────┴──────────┴────┘
